臺灣高等法院臺中分院刑事判決　　　　 96年度上易字第530號
上　訴　人
即　被　告　丙○○
選任辯護人　劉佳田　律師
上列上訴人因妨害名譽案件，不服臺灣臺中地方法院95年度易字
第3235號中華民國96年2月2日第一審判決（起訴案號：臺灣臺中
地方法院檢察署95年度偵字第7667號），提起上訴，本院判決如
下：
    主      文
上訴駁回。
    事實及理由
一、本案經本院審理結果，認第一審判決認事用法及量刑均無不
    當（詳見後述），應予維持，並引用第一審判決書記載之事
    實、證據及理由（如附件）。
二、上訴人即被告上訴意旨略稱：(一)被告曾告訴甲○○偽造文書
    ，因此告訴人有可能懷恨而指訴，告訴人指訴不足作為證據
    ；(二)該文章確非被告所張貼，並無證據證明被坐在網神資訊
    社第25號電腦發文張貼；(三)翻拍照片只有4張有時間，4張無
    時間，因此該照片已非原件，不足證明真相，而原錄影帶已
    經被清水分局查扣，應勘驗原錄影帶，才知何人張貼；(四)第
    0000000000號手機當天非被告使用，且該員警電話連絡簿並
    非原件，其內容不實云云。
三、經查：
  (一)原審判決認定被告於94年9月17日18時3分至同日18時59 分
    之間，在台中市○○區○○路405號網神資訊社內，如何利
    用該資訊社向台灣網竣科技股份有限公司所申請之ADSL網際
    網路（IP：61﹒60﹒179﹒25），進入奇摩網站警光雜誌自
    由討論區，以「時代不同囉」為發表人，張貼主題為「特急
    件」，內容影射台中縣警察局清水分局第五組組長甲○○欺
    壓糟蹋、藉機勒索該分局基層員警，品操不佳，以此方法散
    布足以毀損甲○○名譽之事，已詳加敘明理由，並就被告於
    原審時所為之辯解，一一駁斥，說明不足採信之依據，而認
    被告犯行明確，復審酌被告犯罪之一切情狀，量刑亦屬妥適
    。
  (二)本件被告對告訴人甲○○提出告訴，指訴告訴人涉犯偽造文
    書罪嫌一事，因罪嫌不足，業據臺灣臺中地方法院檢察署檢
    察官於95年10月27日為不起訴處分，此有該署95年度偵字第
    24144號不起訴處分書影本1件在卷可稽，被告亦自承其提出
    告訴之時間係在本案發生之後（見本院卷宗第42頁），則本
    案發生時，被告尚未對告訴人提出任何告訴，告訴人豈可能
    因此懷恨而為本案之指訴？又被告於原審審理中已供承台中
    縣警察局清水分局光華派出所員警電話連絡簿所示
    0000000000 號電話，係其所留，其曾使用該行動電話門號
    ，該行動電話門號申請人林皇賓係其小舅子等語（見原審卷
    宗第51、52頁），堪信被告上訴所執辯詞，仍屬卸責之詞，
    洵不可採。
  (三)至被告請求勘驗原錄影帶一節，經本院調取原錄影帶結果，
    因網神資訊社人員無法將該店之監視錄影畫面轉錄為錄影帶
    ，僅能將畫面定格處理，故台中縣警察局清水分局未查扣該
    錄影帶，此有該局96年4月12日中縣清警偵字第09602 5917
    號函1紙在卷可稽（見本院卷宗第31頁），此部分證據自屬
    不能調查，依刑事訴訟法第163條之2第1、2項規定，本院認
    被告此部分聲請調查之證據為不必要，附此敘明。
  (四)綜上所述，被告上訴意旨仍執前詞，否認犯罪，自無理由，
    應予駁回。
據上論斷，應依刑事訴訟法第368條、第373條，判決如主文。
本案經檢察官乙○○庭執行職務。
中　　華　　民　　國　　96　　年　　6 　　月　　21　　日
              刑事第七庭  審判長法　官　林　榮　龍
                                法　官　張　惠　立
                                法　官　鄭  永  玉
上列正本證明與原本無異。
不得上訴。
                                書記官　　瑞  芳
中 　華　　民　　國　　96　　年　　6 　　月　　22  　日
